# 求助陈版主，新金融工具准则下，如何区分投资收益和公允价值变动损益。

提问人：liuweisheng 时间：2021-03-09 15:15:30
求助陈版主，新金融工具准则下，如何区分投资收益和公允价值变动损益。谢谢版主解惑。

回答人：chenyiwei
基本思路和原准则下类似，即“公允价值变动损益”系未实现损益，而“投资收益”是已实现损益。虽然新准则下的应用指南没有在资产处置后将累计的公允价值变动损益转入投资收益，但也没有禁止这样做。